臺灣高雄地方法院刑事判決　　　　　　　94年度訴字第1462號
公　訴　人　臺灣高雄地方法院檢察署檢察官
被　　　告　甲○
　　　　　　　　　　（現羈押於臺灣高雄看守所）
上列被告因違反毒品危害防制條例案件，經檢察官提起公訴（94
年度核退毒偵字第29、31號），及移送併案審理（94年毒偵字第
3468 號）， 被告於本院準備程序進行中，就被訴事實為有罪之
陳述，經本院告知簡式審判程序意旨，並聽取公訴人及被告之意
見後，合議庭裁定由受命法官獨任進行簡式審判程序審理，本院
判決如下：
    主  文
甲○連續施用第一級毒品，處有期徒刑捌月，扣案如附表一(一)(二)
(三)、附表二(一)(二)(三)、附表三(一)所示之物均沒收銷燬；又連續施用
第二級毒品，處有期徒刑肆月，扣案如附表一(四)、附表二(四)、附
表三(二)(三)(四)(五)所示之物均沒收銷燬；應執行有期徒刑拾月，扣案
附表一、二、三所示之物均沒收銷燬。
    事  實
一、甲○前於民國（下同）93年間因施用毒品案件，經本院以93
    年度毒聲字第796 號裁定送觀察勒戒後，認無繼續施用傾向
    於93年6 月21日執行完畢釋放出所，並經台灣高雄地方法院
    檢察署以93年度毒偵字第1639號不起訴處分確定。詎甲○仍
    不知悔改，明知海洛因、甲基安非他命分別係業經公告，列
    為毒品危害防制條例第二條第二項第1 、2 款之第一、二級
    毒品，均不得非法持有、施用，其仍於前揭觀察勒戒執行完
    畢釋放後5 年內，即自93年11月4 日22時30分許（即第1 次
    為警採尿之時）回溯24小時內之某時起，至94年4 月21日22
    時20分許（即第3 次為警採尿之時）回溯24小時內之某時止
    ，分別基於施用第一級毒品海洛因及第二級毒品甲基安非他
    命之概括犯意，於高雄市前金區○○○街75號2 樓等地點，
    分別連續施用海洛因或甲基安非他命多次，嗣先後於下列時
    地為警查獲：
  (一)於93年11月4 日22時15分許，甲○於高雄市前金區○○○街
    75號2 樓涉嫌施用毒品時，警察因接獲線報前往臨檢盤查，
    當場查獲甲○持有如附表一所示之第一級毒品海洛因1 包（
    驗後淨重0.18公克，空包裝袋重0.19公克）、殘留有第一級
    毒品海洛因粉末之夾鏈袋（膠袋）8 只、剷管（吸管）2 支
    、殘留有第二級毒品甲基安非他命之玻璃吸食器1 枝，經警
    採集其尿液送驗後，乃呈現第一級毒品海洛因及第二級毒品
    甲基安非他命陽性反應，而發現上情。
  (二)於94年1 月30日21時20分許，甲○因搭乘高雄往台北之華信
    航空公司編號AE290 班機，於行經高雄國際機場國內線航廈
    安全檢查線時，為警發現持有毒品，而當場查扣其持有如附
    表二所示之第一級毒品海洛因2 包（合計驗後淨重1.55公克
    ，空包裝袋重合計0.6 公克）、殘留有第一級毒品海洛因之
    吸管吸食器1 支、香煙盒1 個（起訴書漏載）、第二級毒品
    甲基安非他命1 包（含包裝袋驗前毛重0.8 公克，驗後毛重
    0.7 公克），經警採集其尿液送驗後，乃呈現第一級毒品海
    洛因及第二級毒品甲基安非他命陽性反應，而發現上情。
  (三)於94年4 月21日18時許在高雄市前金區○○○街75號2 樓涉
    嫌施用毒品時，其同居人黃秀華為免甲○繼續施用毒品，乃
    與其爭吵，並報警檢舉，經警於同日19時50分許前往盤查時
    ，當場查獲被告持有如附表三所示殘留有第一級毒品海洛因
    之吸管2 支、第二級毒品甲基安非他命2 包（合計驗前毛重
    0.6 公克，驗後毛重0.5 公克）、殘留有第二級毒品甲基安
    非他命之吸食器1 組、玻璃球吸管（吸食器）2 個、剷管（
    吸管）2 支、子彈1 顆（違反槍砲彈藥刀械管制條例部分，
    另由檢察官分案偵辦），經警採集其尿液送驗後，乃呈第一
    級毒品海洛因陽性反應，而發現上情。
二、案經高雄市政府警察局新興分局及內政部警政署航空警察局
    高雄分局移送台灣高雄地方法院檢察署檢察官起訴及移送併
    案審理。
    理  由
一、本件被告所犯為死刑、無期徒刑或最輕本刑為三年以上有期
    徒刑以外之罪，其於準備程序中就被訴事實為有罪之陳述，
    經法官告知簡式審判程序之旨，並聽取公訴人之意見後，依
    刑事訴訟法第273 條之1 第1 項規定，合議庭裁定由受命法
    官獨任進行簡式審判程序，合先敘明。
二、右揭犯罪事實，業據被告於本院審理中坦承不諱，且查：
  (一)被告三次到案後，同意為警採集之尿液（編號分別為A970、
    777 、A365），經分別送請高雄市立凱旋醫院以氣相層析質
    譜儀法檢驗後，第一、二次均係呈第一級毒品海洛因代謝後
    嗎啡及第二級毒品甲基安非他命之陽性反應，第三次係呈第
    一級毒品海洛因代謝後嗎啡陽性反應等情，有該院93年11月
    19日檢體編號A970號（31號偵查卷頁4）、94 年2 月24日檢
    體編號777 號（29號偵查卷頁14）、94年5 月2 日檢體編號
    A365（3468號偵查卷頁40）濫用藥物尿液檢驗報告3 紙在卷
    可稽。
  (二)而「施用海洛因、甲基安非他命後，其於尿液中排出之最長
    時限，受施用劑量、施用方式、個人體質及其代謝情況等因
    素影響，因個案而易，施用海洛因一般可檢出之最長時間為
    海洛因服用後2 至4 天；施用甲基安非他命一般可檢出之最
    長時間為甲基安非他命服用後1 至5 天」等情，有行政院衛
    生署管制藥品管理局91年8 月2 日管檢字第108443號函可查
    ，故自前揭尿液檢驗報告，可知被告確曾分別於採尿前之代
    謝時間內，施用毒品海洛因及甲基安非他命。
  (三)此外，第1 次自被告處查獲之第一級毒品海洛因1 包（驗後
    淨重0.18公克，空包裝袋重0.19公克，本院審理卷頁38、78
    ）、殘餘第一級毒品海洛因毒品粉末膠袋8 只、殘餘第一級
    毒品海洛因粉末之吸管2 支、殘餘第二級毒品甲基安非他命
    之玻璃吸食器1 個（審理卷頁22至24），經送驗後確均呈毒
    品陽性反應，有法務部調查局94年6 月17日調科壹字第2200
    20133 號鑑定通知書1 紙、高雄醫學大學中和紀念醫院檢驗
    報告3 紙在卷可稽；第2 次自被告處查獲之第一級毒品海洛
    因2 包（合計驗後淨重1.55公克，空包裝袋重0.6 公克，29
    號偵查卷頁23）、第二級毒品甲基安非他命1 包（含包裝袋
    重驗前毛重0.8 公克，驗後毛重0.7 公克，審理卷頁28）、
    殘留有第一級毒品海洛因之吸管吸食器1 支（審理卷頁29）
    、殘留有第一級毒品海洛因之香煙盒1 個（審理卷頁30），
    經本院送請鑑定後，確均呈毒品陽性反應，有法務部調查局
    調科壹字第220019368 號鑑定通知書1 紙、高雄醫學大學附
    設中和紀念醫院檢驗報告3 紙在卷可稽；第3 次自被告查獲
    之第二級毒品甲基安非他命2 包（合計驗前毛重0.6 公克，
    驗後毛重0.5 公克）、殘餘有第二級毒品甲基安非他命之吸
    食器1 個、玻璃球吸管（吸食器）2 個、殘餘有第一級毒品
    海洛因之吸管2 支，經送驗後確均呈毒品陽性反應，亦有高
    雄醫學大學附設中和紀念醫院檢驗報告4 紙在卷可稽（本院
    審理卷頁34至36），而該扣案物均係被告所有，且供被告施
    用毒品所用，亦經被告於本院審理時陳明在卷。是被告之自
    白乃與事實相符，堪信為真實。
  (四)另被告前因施用毒品案件，經本院裁定送觀察、勒戒後，認
    無繼續施用毒品之傾向，而於93年6 月21日執行完畢釋放，
    ，並由臺灣高雄地方法院檢察署檢察官為不起訴處分確定，
    亦有臺灣高等法院被告前案紀錄表、被告刑案資料查註紀錄
    表各1 份在卷可稽，其於5 年內再分別施用第一級毒品海洛
    因、第二級毒品甲基安非他命，依93年1 月9 日修正施行之
    毒品危害防制條例規定，應予以論罪科刑。
三、按海洛因及甲基安非他命分別係屬毒品危害防制條例第2條
    第2 項第1 、2 款所稱之第一級毒品、第二級毒品，是被告
    於前開時地，分別施用海洛因、甲基安非他命之行為，係分
    別犯該條例第10條第1 項、第2 項之施用第一級毒品罪、施
    用第二級毒品罪。公訴人雖未就被告自94年1 月30日18時許
    起至94年4 月21日22時20分許（即第3 次為警採尿之時）回
    溯24小時內之某時止，此段期間分別連續施用第一級毒品、
    第二級毒品犯行起訴，然此部分犯行既與起訴部分分別均有
    連續犯之裁判上1 罪關係，且經檢察官移送併辦，本院自得
    予以加以審判。被告分別持有第一、二級毒品海洛因、甲基
    安非他命，嗣分別進而施用之，持有之低度行為應為施用之
    高度行為所吸收，不另論罪。被告分別多次施用第一級毒品
    海洛因、第二級毒品甲基安非他命，時間緊接，所犯構成要
    件相同，均屬連續犯，而分別應依刑法第56條以連續犯論處
    1 罪，並分別加重其刑。其所犯上開二罪名，犯意各別，罪
    名有異，應分論併罰。爰審酌被告前已有施用毒品之不良素
    行，歷經觀察勒戒猶施用之，顯見其戒毒意志不堅，本不宜
    寬貸，惟念其施用毒品乃自戕一己之身體健康，對社會造成
    之危害尚非直接鉅大，且犯後終知能坦承犯行，態度良好等
    一切情狀，分別量處如主文所示之刑，並定其應執行之刑，
    以期自新。至於查獲扣案如附表一(一)、附表二(一)之毒品海洛
    因共3 包，附表二(四)、附表三(二)之毒品甲基安非他命，均係
    違禁物，附表一(二)(三)(四)、附表二(二)(三)、附表三(一)(三)(四)(五)殘餘
    有海洛因或甲基安非他命之物，均有極微量毒品殘留，客觀
    上已與毒品無法析離，應等同於毒品視之，均應併同依毒品
    危害防制條例第18條第1 項前段規定，不論屬於犯人與否，
    宣告沒收銷燬之；至鑑驗耗費之毒品海洛因及甲基安非他命
    既已滅失，即毋庸再予宣告沒收銷燬。
據上論斷，應依刑事訴訟法第273 條之1 第1 項、第299 條第1
項前段，毒品危害防制條例第10條第1 項、第2 項、第18條第1
項前段，刑法第11條、第56條、第51條第5 款、第9 款、第10款
，判決如主文。
本案經檢察官乙○○到庭執行職務。
中     華     民     國    94   年    9    月   30   日
                    刑事第七庭  法 官 蔡川富
右正本證明與原本無異。
如不服本判決，應於判決送達後10日內，向本院提出上訴狀。
中     華     民     國    94   年    10   月    3   日
                                書記官 邱秋珍
附錄本案論罪科刑法條全文
毒品危害防制條例第10條
施用第1級毒品者，處6月以上5年以下有期徒刑。
施用第2級毒品者，處3年以下有期徒刑。
附表一
(一)第一級毒品海洛因1 包（驗後淨重0.18公克，空包裝袋重0.
  19公克）。
(二)殘餘第一級毒品海洛因毒品粉末膠袋8 只。
(三)殘餘第一級毒品海洛因粉末之吸管2 支。
(四)殘餘第二級毒品甲基安非他命之玻璃吸食器1 個。
附表二
(一)第一級毒品海洛因2 包（合計驗後淨重1.55公克，空包裝袋重
  0.6 公克）。
(二)殘留有第一級毒品海洛因之吸管吸食器1 支。
(三)殘留有第一級毒品海洛因之香煙盒1 個。
(四)第二級毒品甲基安非他命1 包（含包裝袋重驗前毛重0.8 公克
  ，驗後毛重0.7 公克）
附表三
(一)殘餘有第一級毒品海洛因之吸管2 支。
(二)第二級毒品甲基安非他命2 包（合計驗前毛重0.6 公克，驗後
  毛重0.5 公克）。
(三)殘餘有第二級毒品甲基安非他命之吸食器1個。
(四)殘餘有第二級毒品甲基安非他命之玻璃球吸管（吸食器）2 個
  。
(五)殘餘有第二級毒品甲基安非他命之吸管2 個。
